targa/proprietary/es_ES.aff
SFX X r ereis lir
SFX X r eren lir
SFX X ecir ijere ecir
SFX X ecir ijeres ecir
SFX X ecir ijéremos ecir
SFX X ecir ijereis ecir
SFX X ecir ijeren ecir
SFX X eír iere eír
SFX X eír ieres eír
SFX X eír iéremos eír
SFX X eír iereis eír
SFX X eír ieren eír
SFX X ír yere oír
SFX X ír yeres oír
SFX X ír yéremos oír
SFX X ír yereis oír
SFX X ír yeren oír
SFX X r d [ei]r
SFX X er iendo [^añ]er
SFX X er iéndose [^añ]er
SFX X er yendo aer
SFX X er yéndose aer
SFX X r ndo ñer
SFX X er éndose ñer
SFX X erir iriendo erir
SFX X erir iriéndose erir
SFX X ertir irtiendo ertir
SFX X ertir irtiéndose ertir
SFX X entir intiendo entir
SFX X entir intiéndose entir
SFX X ervir irviendo ervir
SFX X ervir irviéndose ervir
SFX X endir indiendo endir
SFX X endir indiéndose endir
SFX X r endo lir
SFX X r iéndose lir
SFX X ormir urmiendo ormir
SFX X ormir urmiéndose ormir
SFX X orir uriendo orir
SFX X orir uriéndose orir
SFX X enir iniendo enir
SFX X enir iniéndose enir
SFX X ir yendo [^g]uir
SFX X ir yéndose [^g]uir
SFX X üir uyendo üir
SFX X üir uyéndose üir
SFX X eñir iñendo eñir
SFX X eñir iñéndose eñir
SFX X egir igiendo egir
SFX X egir igiéndose egir
SFX X edir idiendo edir
SFX X edir idiéndose edir
SFX X etir itiendo etir
SFX X etir itiéndose etir
SFX X ebir ibiendo ebir
SFX X ebir ibiéndose ebir
SFX X emir imiendo emir
SFX X emir imiéndose emir
SFX X eguir iguiendo eguir
SFX X eguir iguiéndose eguir
SFX X estir istiendo estir
SFX X estir istiéndose estir
SFX X ecir iciendo ecir
SFX X ecir iciéndose ecir
SFX X eír iendo eír
SFX X eír iéndose eír
SFX X ír yendo oír
SFX X ír yéndose oír
SFX X r endo ucir
SFX X r éndose ucir
SFX X r endo irir
SFX X r éndose irir
SFX X 0 se [eií]r

SFX D Y 12
SFX D r do [aií]r
SFX D r dos [aií]r
SFX D r da [aií]r
SFX D r das [aií]r
SFX D er ido [^aeo]er
SFX D er ído [aeo]er
SFX D er idos [^aeo]er
SFX D er ídos [aeo]er
SFX D er ida [^aeo]er
SFX D er ída [aeo]er
SFX D er idas [^aeo]er
SFX D er ídas [aeo]er

SFX G Y 18
SFX G e a [^u]e
SFX G que ca que
SFX G o a o
SFX G 0 a [dlrz]
SFX G án ana án
SFX G ín ina ín
SFX G ón ona ón
SFX G és esa és
SFX G ós osa ós
SFX G e as [^u]e
SFX G que cas que
SFX G o as o
SFX G 0 as [dlrz]
SFX G án anas án
SFX G ín inas ín
SFX G ón onas ón
SFX G és esas és
SFX G ós osas ós
